# 股权激励计划估值

提问人：qzhcpa 时间：2013-03-11 21:26:40
陈版及各位老师： 目前正在做一个改制项目，该公司原为有限公司，以2012.11.30为股改基准日已经整体变更成为股份公司， 2012 年 12 月 25 日完成新的股份公司工商变更登记。目前遇到的问题： 1 、公司现在要实施股权激励计划，采用新股东低价入股货币增资的方式进行，股东可马上行权，但不知行权股权如何进行估值？ 2 、新股东以实际低价入股货币增资的金额（即新股东每股缴纳的货币金额），在假设2012.12.25日股份公司成立后的第一次临时股东大会已于2012.12.26日通过该股权激励计划的情况下，可否参照2012.11.30股改基准日的每股净资产审计值或评估值作基准来确定新股东的每股实际出资金额并进行验资，财务上该金额与行权股权估值的差额再计入公司成本费用。

回答人：chenyiwei
回复 qzhcpa 的帖子
1 、如果同期引入PE的，一般参考PE入股价格。如果近期无PE入股的，需采用估值技术确定标的股份的公允价值，例如采用收益现值法、市盈率法等。需注意不能依据整体变更时按资产基础法的评估结果作为标的股权公允价值。
2 、公司法不承认股东以劳务出资，因此可以在验资环节作为出资加以审验的只有货币出资部分。就股权激励事项借记费用、贷记资本公积的金额不能纳入审验范围。

提问人：qzhcpa 时间：2013-03-12 01:40:42
陈老师： 1 、公司近期没有PE入股，所以只有采用估值技术了。另外，整体变更时按资产基础法的评估结果作为标的股权公允价值是不是意味着估值变低了？所以不能使用？用收益现值法、市盈率法等才能公允反映估值？ 2 、陈老师，新股东行权验资时，以较低的每股对价出资，该每股对价出资有没有个定价原则（或者通常股东作价的参照基础是什么）？能不能采用2012.11.30日的经审计每股净资产作为参考基础？

回答人：chenyiwei
1 、成本法估值所反映的不是企业作为一个有机整体的权益价值，与估值目的不符。 2 、没有明确规定，法律上只是要求不能低于股本面值。